臺灣高等法院民事判決
108年度重勞上字第68號
上  訴  人  傅沛筠  


訴訟代理人  蘇志倫律師
被  上訴人  三立電視股份有限公司

法定代理人  林崑海  
訴訟代理人  黃建復律師
上列當事人間請求確認僱傭關係存在等事件，上訴人對於中華民
國108年9月18日臺灣士林地方法院107年度重勞訴字第16號第一
審判決提起一部上訴，本院於109年9月1日言詞辯論終結，判決
如下：
    主      文
上訴駁回。
第二審訴訟費用由上訴人負擔。
    事實及理由
一、上訴人主張：伊自民國（下同）88年6月1日起受僱於被上訴
    人，後任副總監，月薪新臺幣（下同）9萬元，負責監督節
    目如戲說臺灣之品質及進度，表現優異。惟被上訴人於106
    年10月3日約談伊，詢問是否收取廠商餽贈，並於106年10月
    25日指控伊利用職務之便不當收取金錢、有損職責，脅迫伊
    書立內容不實之還款計畫，作為留任工作之交換條件，伊為
    保有工作屈從配合，被上訴人竟反據以命伊自請離職並償還
    200萬元（後增加為400萬元，又變更為300萬元），更於伊
    拒絕後，於106年12月11日誣指伊貪污舞弊，依勞動基準法
    （下稱勞基法）第12條第1項第4款終止勞動契約，拒絕受領
    伊提出之勞務給付。被上訴人於106年10月3日知悉廠商贈與
    金錢予伊，於106年12月11日終止勞動契約，已逾30日除斥
    期間，且伊無收取回扣或不正利益，其解雇不符合最後手段
    性，解雇應不合法。兩造間僱傭關係仍存，被上訴人應依勞
    動契約、民法第487條前段規定按月給付薪資9萬元，並依勞
    工退休金條例（下稱勞退條例）第6條第1項、第14條規定按
    月為伊提繳勞工退休金5,526元。爰提起本訴，並聲明：㈠確
    認兩造間僱傭關係存在；㈡被上訴人應自106年12月11日起至
    准許上訴人復職日止，按月於次月5日給付上訴人9萬元，及
    自各期應給付日之次日起至清償日止，按週年利率5％計算之
    利息；㈢被上訴人應自106年12月11日起至准許上訴人復職日
    止，按月提繳5,526元至上訴人於勞工保險局之勞工退休金
    專戶（下稱上訴人之勞退專戶）；㈣聲明第二項部分，願供
    擔保請准宣告假執行。（於原審請求年終獎金部分未繫屬本
    院，不另贅述）
二、被上訴人則以：伊於100年5月至106年7月間，分與訴外人天
    合傳播事業有限公司（下稱天合公司）、虹豆傳播事業有限
    公司（下稱虹豆公司）及群力傳播有限公司（下稱群力公司
    ）簽立電視節目製播合約書，由其等製作拍攝「新戲說台灣
    」之台語單元劇集。上訴人利用擔任副總監一職，自100年5
    月9日至106年8月4日向上開三公司收取每集「監製費」5,00
    0元之不法利益，計595萬元，違反工作規則第3條第9款員工
    不得接受廠商招待、餽贈或其他不正當利益之規定，並涉犯
    背信罪。媒體於106年10月3日以伊爆發「弊案」為標題大肆
    報導，伊即啟動調查，迄至伊之副總經理即訴外人張維銘於
    106年11月24日調取上訴人所監製之戲劇集數，發現其收取
    金額高達595萬元，情節重大，乃於106年12月11日依工作規
    則第45條第20項、員工獎懲辦法第14條第20項、勞基法第12
    條第1項第4款規定終止勞動契約，未逾除斥期間等語，資為
    抗辯。
三、原審判決駁回上訴人之訴及假執行聲請。上訴人不服提起一
    部上訴，聲明：㈠原判決關於駁回上訴人後開第二項至第四
    項之訴及該部分假執行之聲請均廢棄；㈡確認兩造間僱傭關
    係存在；㈢被上訴人應自106年12月11日起至准許上訴人復職
    日止，按月於次月5日給付上訴人9萬元，及自各期應給付日
    之次日起至清償日止，按週年利率5％計算之利息；㈣被上訴
    人應自106年12月11日起至准許上訴人復職日止，按月提繳5
    ,526元至上訴人之勞退專戶；㈤聲明第三、四項部分，願供
    擔保請准宣告假執行。被上訴人答辯聲明：㈠上訴駁回；㈡如
    受不利判決願供擔保請准宣告免為假執行。（原審駁回上訴
    人請求年終獎金19萬6,650元部分，未據上訴）
四、兩造不爭執事項（見本院卷第146頁）：
　㈠上訴人自88年6月1日起受僱於被上訴人，最後職務為節目部
    副總監，負責監控節目製作公司之戲劇品質與進度。
  ㈡被上訴人於106年12月11日以上訴人有工作規則第3條第9款、
    第45條第20款、員工獎懲辦法第14條第20款所定情形，依勞
    基法第12條第1項第4款規定終止兩造間勞動契約，斯時上訴
    人每月薪資9萬元，次月5日受領，被上訴人按月為上訴人提
    繳之勞工退休金則為5,526元。
  ㈢被上訴人將工作規則、員工獎懲辦法置於公司內網，員工登
    入內網即可查知。
  ㈣被上訴人公司工作規則第3條第9款規定：「員工不得接受廠
    商之招待、餽贈或其他不正當利益」、第45條第20款規定：
    「違反本規則規定，情節重大者，得予免職」（見本院卷一
    第56、65頁）。
  ㈤被上訴人公司之員工獎懲辦法第14條第20款規定：「違反政
    府法令或本公司相關規章辦法規定，情節重大者，得予免職
    」。
  ㈥群力公司、天合公司、虹豆公司（下合稱群力公司等3公司）
    於100年5月至106年7月間與被上訴人簽立電視節目製播合約
    書，拍攝「新戲說台灣」之台語單元劇，上訴人則負責審核
    、督導指揮。
  ㈦蔡見賢、鄭志偉、林美玉均曾以一集5,000元計算，交付現金
    予上訴人（兩造就交付之集數有爭議）。蔡見賢是群力公司
    製作人、林美玉是天合公司負責人、鄭志偉是虹豆公司製作
    人。
  ㈧被上訴人於106年10月3日約談上訴人，錄音譯文如原審卷二
    第221-240頁所示。
  ㈨被上訴人副總經理張維銘與上訴人於106年11月28日、12月5
    日對話之錄音譯文如原審卷二第212-213頁所示。　
五、上訴人主張群力公司等3公司係主動贈與金錢表達感謝之意
    ，此非不法收受回扣或不正當利益，其無營私舞弊，未違反
    工作規則第3條第9款規定，且情節不重大，況被上訴人解雇
    已逾於除斥期間，解雇不合法，兩造間僱傭關係仍存，被上
    訴人應按月給付薪資9萬元，及提繳勞工退休金5,526元等語
    ，均為被上訴人否認，並以前詞置辯。兩造爭點為：㈠上訴
    人是否違反工作規則第3條第9款規定？㈡上訴人行為是否情
    節重大？被上訴人終止勞動契約是否符合解雇最後手段性？
    ㈢被上訴人終止勞動契約是否逾除斥期間？㈣上訴人訴請確認
    僱傭關係存在，及依勞動契約、民法第487條前段規定請求
    按月給付薪資9萬元，並依勞退條例第6條第1項、第 14條規
    定請求按月提繳勞工退休金5,526元，是否有理由？茲審酌
    如下：
  ㈠上訴人是否違反工作規則第3條第9款規定？
  ⒈查被上訴人之工作規則第3條第9款規定：「員工不得接受廠
    商之招待、餽贈或其他不正當利益」，為兩造不爭，上訴人
    受僱於被上訴人，自應遵守此一規定。
  ⒉群力公司製作人蔡見賢、天合公司負責人林美玉、虹豆公司
    製作人鄭志偉均曾以一集5,000元計算交付現金予上訴人等
    節，為兩造不爭。被上訴人抗辯上訴人收受595萬元，上訴
    人則主張金額約莫200萬元上下。查：
  ⑴蔡見賢於臺北市政府警察局信義分局調查中證述：群力公司
    以監製費名目，每集5,000元之價格交付，大約給予225萬元
    ，以現金方式，在不特定地點，有時在咖啡廳，有時在路上
    ，其有製作群力公司監製費目錄等語（見原審卷二第141頁
    ）；群力公司監製費目錄則記載該公司於100年至106年間製
    播460集，除第一次完成之40集總計支付15萬元外，餘皆以
    每集5,000元計，交付總金額為225萬元（見原審卷一第181-
    183頁）。蔡見賢就監製費如何計算雖僅證述每集5,000元，
    而與其製作之群力公司監製費目錄略有不同，但其業明確證
    述總金額為225萬元，其有製作群力公司監製費目錄等詞，
    是其前開證述仍為可採。
  ⑵林美玉於前述案件調查中證述：天合公司確實有以每集5,000
    元之監製費，交付112萬5,000元給上訴人等語（見原審卷二
    第144頁），天合公司監製費目錄則記載該公司於101年至10
    5年製播225集，計交付112萬5,000元等情（見原審卷一第85
    -86頁）。
  ⑶鄭志偉於前述案件調查中證述：虹豆公司會以每集5,000元計
    算，給予上訴人不當利益，總額約257萬5,000元，詳如虹豆
    公司目錄，以現金方式給予等語（見原審卷二第146-147頁
    ），虹豆公司目錄則記載該公司於101年至106年間製播515
    集，計交付257萬5,000元（見原審卷一第117-120頁）。
  ⑷據上，被上訴人應已舉證證明上訴人於100年至106年間計收
    受群力公司等3公司交付之款項達595萬元。
  ⒊被上訴人抗辯上訴人自群力公司等3公司收受之595萬元乃係
    收受廠商餽贈、不正當利益，上訴人則主張此乃廠商感念其
    辛勞而主動給予。查：
  ⑴上訴人歷任被上訴人公司節目部監製、副總監，有離職證明
    書可證（見原審卷一第84頁），且關於被上訴人是否與群力
    公司等3公司簽署電視製播合約書一事，上訴人可於經辦部
    門表示意見乙節，有被上訴人公司內部簽呈足稽（見湖勞調
    字卷第45-49頁），堪認上訴人對於是否委託群力公司等3公
    司製作戲劇節目，應有相當之影響力。且被上訴人與群力公
    司等3公司簽約後，係由上訴人負責審核、督導指揮其等製
    播「新戲說台灣」戲劇乙節，為兩造不爭。而依被上訴人與
    群力公司等3公司間電視節目製播合約書第14條約定：各該
    公司應將劇情大綱、演員名單及其他被上訴人要求之相關文
    件交付審核，經被上訴人確認同意後，始得進行拍攝及製作
    工作，並應按被上訴人之節目製作規範接受被上訴人之督導
    指揮，如內容品質或播出效果不符被上訴人要求，各該公司
    須以自己之費用按被上訴人之意見修正之，否則被上訴人得
    不予通過該節目帶之驗收或逕行終止本合約，各該公司並應
    負擔賠償責任（契約見原審卷一第87-116、121-180、184-2
    39頁）。亦見上訴人得指揮、監督群力公司等3公司，並審
    核其等完成之節目內容，如其認定內容品質不符要求，天合
    公司、虹豆公司、群力公司應依其意見修正，並自行負擔重
    拍之費用，且如最終未能通過驗收，天合公司、虹豆公司、
    群力公司對被上訴人負賠償責任。
  ⑵關於群力公司等3公司長達數年按製播集數交付現金予上訴人
    之原因及時間，蔡見賢、林美玉、鄭志偉分別於臺灣臺北地
    方檢察署107年度他字第1577號案件偵查中、調查中證述如
    下：①蔡見賢於偵查中具結證述：因為想讓節目順利進行，
    主動送現金給予上訴人，如果不給，心理上覺得會有些困難
    ，上訴人沒有開口，我們是想讓拍攝進入可以快一點、節省
    成本，上訴人個性很龜毛，為了要打好關係，工作上還是希
    望可以互相溝通、配合，錢是拍完主動送給上訴人等語（見
    原審卷二第66-67頁）；於調查中證述：群力公司希望節目
    製作過程順利，有給上訴人回扣等語（見原審卷二第141頁
    ）。②林美玉於偵查中結證稱：我們跟監製接觸多，難免要
    吃飯、送禮，我怕麻煩就直接給現金，上訴人沒有要求，這
    是我個人給他錢，但我也認為這樣可以工作順利，我沒有因
    為不給就拍攝不順利等語（見原審卷二第67頁）；於調查中
    證述：為工作順利而給，大都是在被上訴人公司剪接室審帶
    後，私下以現金交付等語（見原審卷二第144頁）。③鄭志偉
    於偵查中結證述：上訴人沒有主動要求，我因為看可不可以
    方便一下，讓節目比較好做而給，上訴人審帶完畢，虹豆公
    司就會以每集5,000元計算給予金錢，如果審帶完沒過再補
    拍，就是如果剛好遇到，剛好有就給他等語（見原審卷二第
    73頁）。參諸被上訴人與群力公司等3公司間契約呈現交錯
    簽約之狀態，有電視節目製播合約書28份可證（見原審卷一
    第87-116、121-180、184-239頁）；復衡以群力公司等3公
    司均係以營利為目的為被上訴人製播戲劇，上訴人對其等有
    審核、督導監督權限，對是否委託其等製作節目有相當影響
    力，如其認拍攝不符品質，又或驗收不合格，各該公司成本
    將增加，甚或需負賠償責任等情；再酌以審查節目帶有主觀
    成分一事。堪認，群力公司等3公司係因上訴人對其等有實
    質影響力，希望節目製播順利而得獲利，方於拍攝完畢或上
    訴人審帶完畢後給予上訴人監製費，並因上訴人均收受，未
    曾拒絕之，認此有效方法，形成需交付金錢始得順利取得新
    契約、履約之想法，而長達數年持續給予上訴人金錢，金額
    各達百萬元以上。另由群力公司等3公司係於拍攝完畢或上
    訴人審帶完成後交付觀之，手握審核權限之人一般多知其等
    目的另包含爾後拍攝、審帶之順利；上訴人亦於106年10月3
    日約談時表示：我當然知道它是錯的事情等語（見原審卷二
    第203頁），可見上訴人應知悉群力公司等3公司給付金錢之
    意，收受此不正當利益，亦不違其本意。則被上訴人抗辯上
    訴人利用執行職務權限，收受群力公司等3公司餽贈或不正
    當利益595萬元等語，信屬有據。
  ⑶上訴人雖主張各該公司係因感念其長期為渠等解惑，於非上
    班時間給予節目建議，為其等撰寫、修改劇本而給予云云。
    但此與蔡建賢、林美玉、鄭志偉前開證述不符；且依電視節
    目製播合約書所示，群力公司等3公司每集製播費約莫20萬
    餘元或23萬餘元，5,000元已占2％左右之比例；而蔡建賢於
    偵查中證述：拍戲有賺有賠，40集拍完就主動送錢給上訴人
    等語（見原審卷二第66頁），鄭志偉於偵查中證述：5,000
    元以含在製作費之方式核銷，製作費多少一定會因此減少，
    甚至不賺錢也沒關係，有時候也會賠錢等語（見原審卷二第
    74頁），顯見以每集5,000元計算而交付監製費予上訴人，
    對群力公司、虹豆公司而言，應有可能產生虧損，實難認其
    等會僅因感念上訴人即長期不間斷地按集數計算而交付金錢
    予上訴人，上開抗辯，委非可取。
  ⒋綜合前情，被上訴人抗辯上訴人於100年至106年間利用職務
    之機會，收取廠商餽贈、不正當利益595萬元，違反工作規
    則第3條第9項規定等語，應認其已舉證證明。
  ⒌上訴人雖主張其未因收取群力公司等3公司交付之金錢而降低
    對品質之要求，但前開工作規則並不以致公司受有損害為要
    件，自無從認上訴人未違反工作規則。上訴人又主張節目製
    作公司以一集5,000元計算給予監製之劇本修改費，乃係被
    上訴人公司總經理張榮華默許，並以東森新聞報導：「據悉
    ，莊文信被疑從兩個管道非法收取回扣，一是電視台編列給
    製作單位的製作費，總經理張榮華原默許製作費其中撥5,00
    0元給幕後工作人員，用途是鼓舞工作士氣…」為證（見本院
    卷第61頁）。但證人張維銘具結證述：106年9月28日總經理
    張榮華告知我，他聽聞監製有收取製作單位回扣的事情，要
    求我全部約談查清楚，告知我處理原則，第一坦白從寬，第
    二是繳回不當的所得，第三留下來繼續為公司打拼，希望基
    於三個原則，視事情輕重做最後的處分，當時真的不知道上
    訴人竟然會長年收取廠商不當餽贈等語（見原審卷三第42-4
    3、49頁），已足認被上訴人未默許上訴人私自向節目製作
    公司收取餽贈或不正當利益；且前述東森新聞報導顯然與被
    上訴人公司工作規則有悖，況如被上訴人公司願意由製作費
    中撥5,000元給其員工，其大可直接以獎金等名目給予，何
    需將之計入節目製作公司得請求之製作費中，再默許製作公
    司撥付？是上訴人前開主張，難謂可採。
  ㈡上訴人行為是否情節重大？被上訴人終止勞動契約是否符合
    解雇最後手段性？
  ⒈被上訴人公司工作規則第3條第9款規定：「員工不得接受廠
    商之招待、餽贈或其他不正當利益」、第45條第20款規定：
    「違反本規則規定，情節重大者，得予免職」，被上訴人公
    司之員工獎懲辦法第14條第20款並規定：「違反政府法令或
    本公司相關規章辦法規定，情節重大者，得予免職」，乃兩
    造不爭。又按，勞基法第12條第1項第4款所謂違反勞動契約
    或工作規則「情節重大」，係屬不確定之法律概念，而判斷
    是否符合此一要件，固應以勞工職務及其違規行為態樣、初
    次或累次、故意或過失違規、對雇主及所營事業所生之危險
    或損失、商業競爭力、內部秩序紀律之維護，勞雇間關係之
    緊密程度、勞工到職時間之久暫等，作為衡量是否達到懲戒
    性解僱之標準。惟勞工違反勞動契約之具體事項，如係嚴重
    影響雇主內部秩序紀律之維護，足以對雇主及所營事業造成
    相當之危險，客觀上已難期待雇主採用解僱以外之懲處手段
    而繼續其僱傭關係者，即難認不符上開勞基法規定之「情節
    重大」之要件，非以雇主曾否加以告誡或懲處為斷，以兼顧
    勞工權益之保護與維護企業管理紀律之建立（最高法院104
    年度台上字第218號、第1227號及105年度台上字第1894號判
    決參照）。
  ⒉查被上訴人業已舉證證明上訴人於100年至106年間藉其職務
    行使之便，向群力公司等3公司私下收取不當利益計達595萬
    元，違反工作規則第3條第9款規定乙節，俱如前述。以上訴
    人之職位為節目部副總監，負責監控節目製作公司之戲劇品
    質與進度，已屬高階主管，且具影響力，及上訴人收受金錢
    期間長達6年，金額高達595萬元之譜，暨上訴人收受廠商交
    付之不正當利益，破壞被上訴人審核監督委任廠商製作節目
    之公正形象，而嚴重影響被上訴人公司聲譽、社會形象、商
    業競爭力，亦有害於公司內部秩序紀律之維持等情觀之，雖
    上訴人迄至106年8月止業已受僱長達18年餘，且曾獲得被上
    訴人頒發之最佳監製獎、特別貢獻獎（見原審卷二第93、95
    頁），仍應認上訴人已嚴重違反受僱人對雇主之忠實義務，
    被上訴人抗辯兩造間誠信基礎及緊密關係已難維持，客觀上
    難期待其採用解僱以外之懲處手段而繼續僱傭關係，上訴人
    違反工作規則之情節確屬重大，解雇無違最後手段性原則等
    語，堪可採信。至上訴人雖主張被上訴人曾命其簽立和解契
    約、賠償、自請離職，因其不從，乃逕自解雇，解雇不合最
    後手段性云云。然證人張維銘證稱：「免職的原因絕對不是
    沒有辦法接受和解條件，而是收受不當餽贈金額595萬元以
    上，情節重大，予以免職」等語（見原審卷三第48-49頁）
    ；參諸前述方案之提出，乃雇主為免訟爭所為，由被上訴人
    告知和解方案包含自請離職一事觀之，亦可知其已表達兩造
    間勞動契約不應繼續之意，自不得以被上訴人提出和解方案
    為上訴人所拒一事，逕認被上訴人係因上訴人拒絕而解雇上
    訴人，並反推上訴人所為非屬情節重大，解僱有違最後手段
    性原則。
  ㈢被上訴人是否逾除斥期間？
  ⒈按勞工違反勞動契約或工作規則，情節重大，雇主依前項第4
    款規定終止契約者，應自知悉其情形之日起30日內為之，勞
    基法第12條第2項定有明文。該項所謂之「知悉其情形」，
    依同條第1項第4款之情形，係指對勞工違反勞動契約或工作
    規則，情節重大有所確信者而言，如未經查證，是否真實或
    屬虛偽，既不可得而知，自無所謂「知悉」可言，否則，如
    僅憑報案人單方指訴，不調查審酌被訴者之辯解，或未謹慎
    查證，則於事實真相無清楚知悉之情形下，貿然予以解僱（
    終止勞動契約），殊非保障勞工之道及勞資關係和諧之法。
    故該30日之除斥期間，自應以調查程序完成，客觀上已確定
    ，即雇主獲得相當之確信時，方可開始起算（最高法院100
    年度台上字第1393號判決參照）。
  ⒉查證人張維銘具結證稱：106年9月28日總經理張榮華約談我
    ，告知其有聽聞監製收取製作單位回扣的事情，要求我全部
    約談查清楚，於同年10月3日約談上訴人時，手邊沒有任何
    資料（見原審卷三第42-43、51頁）。又上訴人於該日乃係
    陳稱：「津貼的部分，執副有幫我們爭取」、「執副的話，
    那天在尾牙的車上吧...他跟我提這件事情...他說大家都很
    辛苦，對！然後這個就是給監製的這樣子。（給監製？所以
    是他已經爭取好的，然後來告訴你？）應該是這樣講，我覺
    得應該是說執副怎麼去跟製作單位講我不清楚，但製作人他
    可能就會提就是說是，執副講的。...（所以製作人就跟你
    說，這是執副，執副有講好的？）恩。」、「（大概幾年了
    ？）恩...我沒有辦法去給你一個很...對..（五六年六七年
    三四年等等？）我沒有辦法去給你一個數字。（執副那一年
    在尾牙上面跟你說這件事的之前，有收嗎？）有的有，有的
    沒有。（所以這跟執副有沒有交代製作單位其實是無關的，
    那是怎麼開始的？）這樣講吧，我從來沒有主動去要求，從
    來沒有。」等語（見原審卷二第200、201頁），可見上訴人
    就收取原因及期間仍交代不清，前後矛盾，被上訴人抗辯無
    從以上訴人於106年10月3日陳述之內容勾稽出其違反工作規
    則之情事及是否情節重大等事，而獲得相當之確信等詞，堪
    可採信，此由證人張維銘該日約談最末仍要求上訴人回想並
    提出收取之名單及金額乙節（見原審卷二第205頁）亦可徵
    之。
  ⒊證人張維銘復證述：「…我有轉達9月28日張榮華總經理告知
    我的處理原則，第一坦白從寬，第二是繳回不當的所得，第
    三留下來繼續為公司打拼，希望基於三個原則，視事情輕重
    做最後的處分，10月26日的時候我收到上訴人用簡訊寄給我
    的他所謂的還款計畫，上面寫他不當收入是187萬元，但是
    我不清楚上面所寫的是否為真，當時我約談非常多監製，每
    個人必須反覆確認查證的過程，到了11月22日我要求節目部
    提供上訴人於100年到106年所負責監製的戲劇集數，再根據
    他於10月3日訪談時所稱一集5,000元的回扣的金額，推算出
    他的不當收入至少有595萬元」等語（見原審卷三第43頁）
    ；又張維銘係於106年11月20日申請調取上訴人經辦戲說台
    灣之合約及簽呈，而於同年月22日簽收所調文件，有借調文
    件申請單可證（見本院卷第155頁）。可見張維銘前開證述
    有關106年11月22日調閱文件之詞雖有錯誤，但其因於該日
    取得調取之集數相關文件，而證述有關其於該日計算上訴人
    之不當收入之詞，仍可採信。由前開張維銘證述，亦可知，
    其除約談上訴人外，亦約談其餘員工，確認公司內部收受廠
    商不正當利益之人數、金額、情形，並依張榮華指示之原則
    為通案處理，避免對情節重大者懲處過輕，對情節輕微者懲
    處過重，而不利於勞雇關係，其於106年11月20日始申請調
    取上訴人監製之節目集數，應無上訴人所稱之不合理情形。
    依上，被上訴人抗辯其至106年11月22日始獲上訴人違反工
    作規則情節重大之確信，於106年12月11日終止兩造間僱傭
    契約，未逾30日除斥期間等語，洵為有據。
  ㈣上訴人訴請確認僱傭關係存在，及依勞動契約、民法第487條
    前段規定請求按月給付薪資9萬元，並依勞退條例第6條第1
    項、第14條規定請求按月提繳勞工退休金5,526元，是否有
    理由？
    經查，上訴人違反工作規則第3條第9款規定，且情節重大，
    已難期待被上訴人採取解雇以外之方式繼續維持僱傭關係，
    及被上訴人於產生此確信後30日內即通知上訴人終止勞動契
    約，前均論及，被上訴人抗辯其於106年12月11日依勞基法
    第12條第1項第4款規定終止勞動契約合法等語，信屬有據，
    上訴人主張兩造僱傭關係仍存，而訴請確認僱傭關係存在，
    及依勞動契約、民法第487條前段規定請求按月給付薪資9萬
    元，並依勞退條例第6條第1項、第14條規定請求按月提繳勞
    工退休金5,526元，自乏所據，而無理由。
六、綜上所述，上訴人依勞動契約、民法第487條前段、勞退條
    例第6條第1項、第14條規定，請求：㈠確認兩造間僱傭關係
    存在；㈡被上訴人應自106年12月11日起至准許上訴人復職日
    止，按月於次月5日給付上訴人9萬元，及自各期應給付日之
    次日起至清償日止，按週年利率5％計算之利息；㈢被上訴人
    應自106年12月11日起至准許上訴人復職日止，按月提繳5,5
    26元至上訴人之勞退專戶，非屬正當，不應准許，假執行之
    聲請亦失所附麗，無從准予。原審為上訴人敗訴之判決，並
    無不合。上訴論旨指摘原判決不當，求予廢棄改判，為無理
    由，應駁回其上訴。
七、本件事證已臻明確，兩造其餘之攻擊或防禦方法及所用之證
    據，經本院斟酌後，認為均不足以影響本判決之結果，爰不
    逐一論列，附此敘明。
八、據上論結，本件上訴為無理由，依民事訴訟法第449條第1項
    、第78條，判決如主文。
中　　華　　民　　國　　109 　年　　9 　　月　　15　　日
                  勞動法庭
                        審判長法  官  李慈惠
                              法  官  謝永昌
                              法  官  趙雪瑛
正本係照原本作成。
如不服本判決，應於收受送達後20日內向本院提出上訴書狀，其
未表明上訴理由者，應於提出上訴後20日內向本院補提理由書狀
（均須按他造當事人之人數附繕本）上訴時應提出委任律師或具
有律師資格之人之委任狀；委任有律師資格者，另應附具律師資
格證書及釋明委任人與受任人有民事訴訟法第466條之1第1項但
書或第2項（詳附註）所定關係之釋明文書影本。如委任律師提
起上訴者，應一併繳納上訴審裁判費。
中　　華　　民　　國　　109 　年　　9 　　月　　15　　日
　　　　　　　　　　　　　    書記官  郭晋良
附註：
民事訴訟法第466條之1（第1項、第2項）：
對於第二審判決上訴，上訴人應委任律師為訴訟代理人。但上訴
人或其法定代理人具有律師資格者，不在此限。
上訴人之配偶、三親等內之血親、二親等內之姻親，或上訴人為
法人、中央或地方機關時，其所屬專任人員具有律師資格並經法
院認為適當者，亦得為第三審訴訟代理人。